臺灣高等法院刑事判決　　　　　　　　94年度上訴字第3206號
上　訴　人
即　被　告　甲○○
上列上訴人因違反毒品危害防制條例案件，不服臺灣基隆地方法
院94年度訴字第584號，中華民國94年8月12日第一審判決（起訴
案號：臺灣基隆地方法院檢察署94年度毒偵字第1563號、移送併
辦案號：94年度毒偵字第1760號、第1844號），提起上訴，本院
判決如下：
    主  文
上訴駁回。
    事  實
一、甲○○前因分別施用第一級毒品、第二級毒品案件，經原審
    法院裁定送觀察、勒戒後，認無繼續施用毒品之傾向，於民
    國90年3月23日釋放，並由臺灣基隆地方法院檢察署檢察官
    於90年3月19日，以90年度毒偵緝字第42號為不起訴處分確
    定；復因施用第一級毒品海洛因案件，經原審法院裁定送觀
    察、勒戒後，認有繼續施用毒品之傾向，先由原審法院裁定
    送強制戒治（於92年1月8日執行完畢），並由同署檢察官提
    起公訴，嗣經原審法院於90年10月9日，以90年度訴字第510
    號判處有期徒刑8月；再因施用第一級毒品海洛因案件，經
    原審法院於91年8月20日，以91年度訴字第372號判處有期徒
    刑10月，並與上開案件接續執行，於93年4月28日因假釋出
    監付保護管束，於93年7月4日保護管束期滿，未經撤銷假釋
    ，以已執行論。詎不知警惕，於前揭強制戒治執行完畢後5
    年內，基於施用第一級毒品海洛因之概括犯意，自94年5月2
    、3日某時起，至同年6月16日中午12時許止，在基隆市○○
    街115巷62號前妻住處（原判決漏載此地點）、基隆市火車
    站公共廁所內等處，以將海洛因置入注射針筒後並加入生理
    食鹽水予以注射之方式，連續施用第一級毒品海洛因多次（
    約4、5天施用1次）。嗣先後於(1)94 年5月8日晚間8時許，
    在基隆市○○路26號2樓為警查獲；(2)同年5月26日21時45分
    許，在基隆市○○路第一銀行前為警查獲；(3)同年6月16日
    凌晨2時40分許，在基隆市○○○街36巷內社區公園為警查
    獲，並扣得其所有預備供施用第一級毒品海洛因使用之注射
    針筒1支及生理食鹽水1瓶。
二、案經基隆市警察局第一分局報告臺灣基隆地方法院檢察署檢
    察官偵查起訴及移送併辦。
    理  由
一、被告甲○○未於本院到庭，惟據其前所述，前揭事實，業據
    其供承不諱，並有注射針筒1支及生理食鹽水1瓶扣案可資佐
    證。而其先後查獲三次所採集尿液，經檢驗結果：(1)94年5
    月9日19時50分許所採集尿液，檢驗結果呈嗎啡陽性反應海
    洛因經人體代謝後，呈嗎啡反應），有台灣尖端先進生技醫
    藥股份有限公司94年5月18日濫用藥物檢驗報告在卷可參（
    見第1563號偵查卷第17頁）；(2)同年5月26日22時32分許所
    採集尿液，檢驗結果呈嗎啡陽性反應，有台灣尖端先進生技
    醫藥股份有限公司94年6月10日濫用藥物檢驗報告在卷可稽
    （見第1760號偵查卷第9頁）；(3)同年6月16日3時30分許所
    採集尿液，檢驗結果呈嗎啡陽性反應，有台灣尖端先進生技
    醫藥股份有限公司94年6月27日濫用藥物檢驗報告附卷足憑
    （見第1844號偵查卷第21頁），足見被告自白與事實相符，
    其施用第一級毒品海洛因之犯行堪以認定。
二、又被告前施用第一級毒品、第二級毒品案件，經原審法院裁
    定送觀察、勒戒後，認無繼續施用毒品之傾向，於民國90年
    3月23日釋放，並由臺灣基隆地方法院檢察署檢察官於90年3
    月19日，以90年度毒偵緝字第42號為不起訴處分確定；復因
    施用第一級毒品海洛因案件，經原審法院裁定送觀察、勒戒
    後，認有繼續施用毒品之傾向，先由原審法院裁定送強制戒
    治（於92年1月8日執行完畢），並由同署檢察官提起公訴，
    嗣經原審法院於90年10月9日，以90年度訴字第510號判處有
    期徒刑8月；再因施用第一級毒品海洛因案件，經原審法院
    於91年8月20日，以91年度訴字第372號判處有期徒刑10月確
    定，有本院被告前案紀錄表、全國施用毒品案件紀錄表（見
    第1563號偵查卷第32至33頁）及上開不起訴處分書（見第
    1563號偵查卷第35頁）、刑事判決（見第1563號偵查卷第38
    至39頁、第42至43頁）附卷可參。
三、按海洛因係毒品危害防制條例第2條第2項第1款所定之第一
    級毒品，核被告所為，係犯毒品危害防制條例第10條第1項
    施用第一級毒品罪。其持有第一級毒品海洛因之低度行為為
    施用之高度行為所吸收，不另論罪。其先後多次施用第一級
    毒品犯行，時間緊接，犯罪構成要件相同，顯係基於概括犯
    意為之，為連續犯，應依刑法第56條之規定論以一罪，並依
    法加重其刑。又被告曾受有前揭犯罪事實欄所載刑之科刑及
    執行完畢，有本院被告前案紀錄表可按，於5年內再犯本件
    有期徒刑以上之罪，為累犯，應依法遞加重其刑。公訴人雖
    僅就被告於94年5月8日晚間8時許，施用第一級毒品海洛因
    之犯行提起公訴，惟其餘部分既與起訴部分有連續犯之裁判
    上一罪關係，自為起訴之效力所及，應併予審究。
四、原審認被告所犯罪證明確，適用毒品危害防制條例第10條第
    1項、刑法第11條前段、第56條、第47條之規定，並審酌被
    告前有多次施用毒品之前科，竟不知悔改，所為足以戕害自
    身健康、犯後坦承犯行等一切情狀，量處有期徒刑11月。並
    以扣案之注射針筒1支及生理食鹽水1瓶，為被告所有預備供
    施用第一級毒品海洛因所用之物，經其供明在卷，依刑法第
    38條第1項第2款規定予以宣告沒收。另被告其餘用以施打海
    洛因所用之注射針筒及生理食鹽水，並未扣案，亦無證據證
    明尚存在，故不予宣告沒收。核其認事用法均無不合，量刑
    亦屬妥適。被告上訴，為無理由，應予駁回。
五、被告經合法傳喚，無正當理由不到庭，爰不待其陳述，逕行
    判決。
據上論斷，應依刑事訴訟法第368條、第371條，判決如主文。
本案經檢察官郭弘佑到庭執行職務。
中　　華　　民　　國　　94　　年　　11　　月　　11　　日
　　　　　　　　　刑事第三庭審判長法　官  洪光燦
  　　　　　　　　　　　　　      法　官  江振義
　　　　　　　　　　　　          法　官  王詠寰
以上正本證明與原本無異。
如不服本判決，應於收受送達後十日內向本院提出上訴書狀，其
未敘述上訴之理由者並得於提起上訴後十日內向本院補提理由書
（均須按他造當事人之人數附繕本）。
                                  書記官  劉  瑗
中　　華　　民　　國　　94　　年　　11　　月　　11　　日
附錄：本案論罪科刑法條全文
毒品危害防制條例第10條
施用第 1 級毒品者，處六月以上五年以下有期徒刑。
施用第 2 級毒品者，處三年以下有期徒刑。
